【裁判字號】    87,訴,971
【裁判日期】    890426
【裁判案由】    違反麻醉藥品管理條例等
【裁判全文】
臺灣桃園地方法院刑事判決                          八十七年度訴字第九七一號
    公  訴  人  臺灣桃園地方法院檢察署檢察官
    被      告  甲○○
                丁○○
    共      同
    指定辯護人  本院公設辯護人乙○○
右列被告等因違反麻醉藥品管理條例等案件，經檢察官提起公訴（八十六年度偵字第
一五六六七號），本院判決如左：
        主  文
甲○○、丁○○均無罪。
        理  由
一、公訴意旨略以：被告丁○○意圖營利，並基於概括犯意，與綽號「茉莉」之己○○、綽號「胖哥」之庚○○（己○○、庚○○業已另併由本院及台灣高等法院審
    理中），共同自八十六年九月十四日底起，至八十六年十月十三日晚間八時許止
  ，連續多次以庚○○位於桃園縣龍潭鄉○○路二一一巷一三０弄十九號之住處為
    聯絡地點，以庚○○所有之000000000號行動電話及0000000號
    電話、被告丁○○所有之0000000號、0000000號等電話，對外與
    綽號「王嫂」、「老李」、「阿友」、「阿忠」及「阿德」等人聯絡，將安非他
    命販賣予此等人，並由被告甲○○（綽號豬頭）負責送貨，被告丁○○並提供不
    定量之非他命予被告甲○○吸用作為報酬。被告甲○○則基於幫助販賣之概括犯
    意，於前開期間內為被告丁○○跑腿送安非他命予購買安非他命之人。嗣於八十
    六年十月十三日晚上八時許，為警在桃園縣龍潭鄉○○路二一一巷一三０弄十九
    號查獲庚○○、李忠盛、簡麗娟及被告甲○○（施用毒品部分均另由檢察官另案
    偵查）共處一室，並查扣庚○○所有之海洛因一包（零點二公克）、安非他命吸
    食器一組、酒精燈一個、塑膠包裝袋一百零五枚、裝安非他命空瓶一個、玻璃吸
    管一支及行動電話一支，案經台北縣警察局蘆洲分局報請偵辦，因認被告丁○○
    涉犯麻醉藥品管理條例第十三條之一第二項第一款之非法販賣化學合成麻醉藥品
    安非他命及藥事法第八十三條第一項轉讓禁藥罪嫌，被告甲○○涉犯幫助非法販
    賣化學合成麻醉藥品安非他命罪嫌云云。
二、按犯罪事實應依證據認定之，無證據不得推定其犯罪事實；又不能證明被告犯罪
    者，應諭知無罪之判決，刑事訴訟法第一百五十四條、第三百零一條第一項分別
    定有明文。認定不利於被告之事實，須依積極證據，苟積極證據不足為不利於被
    告事實之認定時，即應為有利於被告之認定，更不必有何有利之證據，最高法院
    三十年上字第八一六號著有判例可資參照。
三、本件公訴意旨認被告丁○○涉犯非法販賣化學合成麻醉藥品安非他命及轉讓禁藥
    罪嫌，被告甲○○涉犯幫助非法販賣化學合成麻醉藥品安非他命罪嫌，無非以被
    告甲○○供述，復有安非他命吸食器一組、酒精燈一個、塑膠包裝袋一百零五枚
    、裝安非他命空瓶一個、玻璃吸管一支及行動電話一支等扣案可證資為論據。然
    訊據被告丁○○、甲○○均堅決否認涉有上開犯行，被告丁○○辯稱：並未夥同
    庚○○、己○○共從販賣安非他命，且未託請被告甲○○代為送貨及收款而轉讓
    安非他命予甲○○等語；被告甲○○辯稱：並未代丁○○送貨及收款，前因與丁○○有怨隙，故為不實供述等語。經查，（一）證人庚○○於警訊時證稱僅曾向
    被告被告丁○○、甲○○調貨（安非他命）並無藉此圖利（台灣板橋地方法院檢
    察署八十六年度偵字第二一一四五號偵查卷第六頁至第七頁），且於警訊時及偵
    查中均未指陳被告丁○○、甲○○有共同販賣安非他命情事（同上卷第六頁至第
    七頁、第一一０頁）。被告甲○○於警訊時固坦承有替被告丁○○及庚○○跑腿
    送安非他命予購買安非他命之人，並稱被告丁○○與庚○○極為熟識，互有調貨
    以支援販賣云云（同上卷第九頁正反面），然亦未指稱被告丁○○與庚○○有共
    同販賣安非他命牟利情事。證人李忠盛於警訊時及證人簡麗娟於警訊時及偵查中
    亦均未指稱被告丁○○、甲○○有何販賣安非他命之事實（同上卷第十頁至第十
    三頁、台灣桃園地方法院檢察署八十六年度偵字第一五六六七號偵查卷第九十二
    頁），是公訴意旨所稱被告丁○○夥同庚○○、己○○共同販賣安非他命云云，
    實乏證據可資證明。扣案安非他命吸食器一組、酒精燈一個、塑膠包裝袋一百零
    五枚、裝安非他命空瓶一個、玻璃吸管一支及行動電話一支，庚○○坦承為其所
    有，顯難認與被告丁○○、甲○○所涉犯行有關。（二）被告甲○○於偵查中固
    坦認曾於八十六年十月間幫被告丁○○送安非他命一小包（約零點三公克）予「
    王嫂」，並收取新台幣（下同）二千元交予丁○○，丁○○會提供安非他命供其
    免費吸用，並稱丁○○應該有販賣安非他命云云（板檢偵字二一一四五號偵查卷
    第一一一頁、丙○偵字第一五六六七號偵查卷第九十七頁），然嗣後翻異改稱並
    無代被告丁○○跑腿送安非他命予「王嫂」並收取款項，且未由丁○○處無償收
    取安非他命情事，前於警訊時及偵查中係因懷疑被告丁○○向警密報其施用安非
    他命因此遭警查獲，且曾因女友事遭丁○○率人毆打，故而誣陷丁○○等語。則
    被告甲○○前後供述不一，是否屬實已非無疑。經本院向台北縣警察局蘆洲分局
    查詢結果，該綽號「王嫂」者為戊○○（應為游香花之誤），綽號「阿忠」者為
    辛○○，另綽號「阿友」、「阿李」、「阿德」三人，未能查明真實姓名年籍及
    電話登錄資料查緝到案，有台北縣警察局蘆洲分局八十七年十一月四日蘆警三刑
    德字第二九八三一號函暨所附搜索票及搜索扣押證明筆錄（收據、證明）各一紙
    在卷可憑。而游香花罹患中樞神經感染、腦膜腦炎、疑植物人狀態，有馬偕紀念
    醫院八十九年三月二十九日診斷證明書一紙在卷可參，已無從傳訊究明實情。另
    訊之證人辛○○則證稱根本不認識被告丁○○及甲○○，公訴意旨所指被告丁○○販賣安非他命予綽號「王嫂」、「老李」、「阿友」、「阿忠」及「阿德」等
    人委由被告甲○○送貨等情尚難證明。且本件被告甲○○為警查獲之前，承辦之
    台北縣警察局蘆洲分局即已先持檢察官核發之搜索票，於八十六年十月十三日十
    三時許，前往被告丁○○位在桃園縣龍潭鄉○○村○○路四九九巷四十一號住處
    實施搜索，均未扣得相關違禁物到案，有台北縣警察局蘆洲分局八十九年四月八
    日蘆警三刑德字第０七三二四號函暨所附搜索票及搜索扣押證明筆錄（收據、證
    明）各一紙在卷可按，是本件亦無安非他命、分裝袋、電子秤等與販賣或轉讓安
    非他命罪行有關證物可資佐證，自難專憑前開被告甲○○前後不一之供述遽為被
    告丁○○不利認定之依據，被告甲○○幫助販賣安非他命犯行，亦乏確切證據可
    資認定。（四）本件雖經檢察官核發通訊監察書對所有之000000000號
    行動電話及0000000號、0000000號、0000000號等電話實
    施電話監聽並製有電話監聽錄音譯文附卷可憑，惟上開實施電話監聽錄音帶於取
    締到案後暫存三月餘後消磁重錄他案，有台北縣警察局蘆洲分局八十七年十一月
    二十五日蘆警三刑德字第二九四三六函一紙附卷可稽，是上開電話監聽錄音內容
    究竟如何，是否與卷附譯文一致，已無從查考，上開電話監聽錄音譯文自無從憑
    以為被告丁○○、甲○○不利認定之佐證。此外，復查無其他積極證據足證被告
    丁○○、甲○○確有公訴意旨所指犯行，自應為被告丁○○、甲○○無罪之諭知
    ，以資審慎。
三、本件既經諭知被告甲○○無罪，移送併辦部分（八十七年度偵字第六九二二號）
    自無從併與審理，應退由檢察官另行處理，附此敘明。
據上論斷，應依刑事訴訟法第三百零一條第一項，判決如主文。
本案經檢察官張尹敏到庭執行職務。
中      華      民      國    八十九    年      四      月    二十六    日
                                臺灣桃園地方法院刑事第一庭
                                    法  官  熊  祥  雲
右正本證明與原本無異。
如不服本判決，應於判決送達後十日內向本院提出上訴狀( 應附繕本 )，上訴於
臺灣高等法院。
                                    書記官  沈  秀  珍
中        華        民        國   八十九   年   四   月  二十六    日


司法院資訊處製作；財團法人民間司法改革基金會備份。
